臺灣高雄地方法院刑事判決　　　　　　　　　　　　九十一年度訴字第三七號
　　公　訴　人　臺灣高雄地方法院檢察署檢察官
　　被　　　告　甲○○
右列被告因毒品危害防制條例案件，經檢察官提起公訴（九十一年度毒偵字第五六九
六號），及移送併案審理（九十一年度毒偵字第六一三二號、第六四九六號、第六六
七五號、第七二五九號），本院判決如左：
    主  文
甲○○連續施用第一級毒品，處有期徒刑玖月，扣案之針筒貳支沒收銷燬之。
    事  實
一、甲○○前因施用毒品案件，經本院裁定送觀察、勒戒後，因認有繼續施用毒品之
    傾向，再經本院裁定令入戒治處所施以強制戒治，於戒治期滿後，由台灣高雄地
    方法院檢察署檢察官於民國九十年五月七日以九十年度戒毒偵字第五三五號為不
    起訴處分確定。詎甲○○猶不知悔改，竟基於概括犯意，於上開不起訴處分後之
    五年內即自九十一年八月二十八日下午六時許起至同年十一月六日下午三時許止
    ，在高雄縣鳳山市五甲廟公廁內、高雄縣鳳山市○○街十一號等地點，連續多次
    施用第一級毒品海洛因。嗣為警於九十一年八月二十八日晚上八時三十五分許、
    同年九月十日下午二時三十分許、同年十月二十三日晚上七時十分許、同年十一
    月六日晚上七時三十五分許，分別在高雄縣鳳山市○○路一八二巷二十號內、高
    雄縣鳳山市○○路七四號內、高雄縣鳳山市○○街十一號前搜索、盤查，經採集
    其尿液送驗而查獲，並扣得針筒二支。
二、案經高雄縣警察局鳳山分局報告臺灣高雄地方法院檢察署檢察官偵查起訴及併送
    併案審理。
    理  由
一、訊據被告甲○○對於右揭犯罪事實均坦承不諱，本院復審酌：
  (一)查被告前因施用毒品案件，經本院裁定送觀察、勒戒後，因認有繼續施用毒品之
    傾向，再經本院裁定令入戒治處所施以強制戒治，於戒治期滿後，由台灣高雄地
    方法院檢察署檢察官於九十年五月七日以九十年度戒毒偵字第五三五號為不起訴
    處分確定之事實，有本院被告院內索引卡紀錄表、台灣高等法院被告全國前案紀
    錄表及刑案資料查註紀錄表各乙份在卷可按。是被告於涉本案之前，業已一犯施
    用毒品，並於強制戒治期滿後，經不起訴處分確定甚明。
  (二)次查，經警將被告於九十一年八月二十八日、九月十日、十月二十三日、十一月
    六日遭查獲時所採取之尿液送驗結果，均係呈嗎啡陽性反應，有高雄縣政府衛生
    局出具之九一煙檢字第一三六五號、第一八四一號、第一八五五號煙毒尿液檢驗
    成績書、高雄醫學大學附設中和紀念醫院出具之編號九一一一─四四號濫用藥物
    尿液檢驗報告、台灣檢驗科技股份有限公司出具之編號ＫＺ000000000
    000號濫用藥物尿液檢驗報告、高雄市立凱旋醫院出具之高市凱醫檢字第六三
    六號煙毒尿液檢驗成績書各乙份附卷可稽。又海洛因施用入人體後水解還原成嗎
    啡，再循嗎啡之代謝方式排出體外，業據行政院衛生署藥物食品檢驗局七十三藥
    檢壹字第○三○二二一號函說明綦詳，且依醫學臨床實驗及根據英國藥學會出版
    Isolation and Indentification of Drugs乙書第二九三頁載明：海洛因經注射
    入人體後，在體內迅速水解成6Monoacety Imorphine，再緩緩繼續水解成嗎啡，
    然後再循嗎啡之代謝方式排出，同書第四三一至四三二頁並載有：嗎啡經注射入
    人體後，約百分之五十以上於八小時內自尿中排出，至二十四小時排出約百分之
    九十，但四十八小時後仍有微量可檢出等語。再者，上開高雄醫學大學附設中和
    紀念醫院、台灣檢驗科技股份有限公司、高雄市立凱旋醫院出具之尿液檢驗報告
    上已載明係以ＧＣ／ＭＳ（即氣相層析質譜儀分析法）方法檢驗，而該方法之原
    理係檢品經氣化後，通過層析管分離純化，再將純化後之成分循序送入質譜儀做
    個別鑑定。因質譜儀所測定之圖譜，在化學上被公認具有指紋特性，故可據以完
    全判定該檢品係為何種化合物。職是，台北榮民總醫院即認為「若以氣相層析質
    譜儀（ＧＣ／ＭＳ）作藥物及其代謝產物之定性及定量分析，幾乎不會有偽陽性
    反應產生」，此經該院八十三年四月七日以八三北總內字第三○五九號函示明確
    。故被告之尿液經以氣相層析質譜儀分析法檢驗，係呈嗎啡陽性反應，顯見被告
    應有在前揭犯罪時間施用第一級毒品海洛因之行為甚明。
  (三)綜上所述，被告前曾一犯施用毒品，於強制戒治期滿，經不起訴處分確定，並在
    該不起訴處分後之五年內，再施用本案第一級毒品海洛因，事證應屬明確，其犯
    行應堪認定。
二、查海洛因係屬毒品危害防制條例第二條第二項第一款所規定之第一級毒品，核被
    告所為，係犯毒品危害防制條例第十條第一項施用第一級毒品罪。被告持有毒品
    ，復進而施用，其持有毒品之低度行為，為施用毒品之高度行為所吸收，不另論
    罪。被告先後多次施用第一級毒品海洛因之犯行，時間緊接，所犯構成要件相同
    ，顯係基於概括犯意為之，為連續犯，依刑法第五十六條規定，以一罪論，並加
    重其刑。至被告於九十一年八月二十八日以外施用毒品之犯行，公訴意旨雖未論
    及，但與其所指於該日施用毒品之犯行有連續犯之裁判上一罪之關係，應為起訴
    效力所及，本院自應併予審判，附此敘明。本院審酌被告曾因施用毒品之行為，
    甫於九十年五月七日經檢察官不起訴處分，竟不思悔改，旋於短期內再為本案犯
    行，素行亦顯不佳；惟考量被告於本院審理時即能坦承犯行，犯後態度良好，而
    其施用毒品行為於本質上係屬自我戕害行為，並未對社會造成直接而過鉅之損害
    ，反社會性之程度應屬較低等一切情狀，量處如主文所示之刑。此外，扣案之針
    筒二支經檢驗後，其上均有海洛因之殘渣反應，有高雄醫學大學附設中和紀念醫
    院出具之編號九一一二─八三號檢驗報告乙份在卷為憑，是該針筒與海洛因殘渣
    顯然已難剝離，自應整體視之為毒品，依毒品危害防制條例第十八條第一項前段
    規定，應併予宣告沒收銷燬之。
據上論斷，應依刑事訴訟法第二百九十九條第一項前段，毒品危害防制條例第十條第
一項、第十八條第一項前段，刑法第十一條前段、第五十六條，判決如主文。
本案經檢察官李門騫到庭執行職務。
中    華      民      國      九十一      年    十二    月    三十    日
                                臺灣高雄地方法院刑事第七庭
                                    法  官  陳信旗
右判決正本證明與原本無異。
如不服本判決，應於送達後十日內，向本院提出上訴狀。
                                    書記官  張家榮
中    華      民      國      九十一      年    十二    月    三十    日
附錄本判決論罪之法條：
毒品危害防制條例第十條第一項
    施用第一級毒品者，處六月以上五年以下有期徒刑。
